【裁判字號】    99,台上,6584
【裁判日期】    991021
【裁判案由】    公共危險等罪
【裁判全文】
最高法院刑事判決            九十九年度台上字第六五八四號
上  訴  人  甲○○
上列上訴人因公共危險等罪案件，不服台灣高等法院台中分院中
華民國九十九年八月十一日第二審判決（九十八年度交上訴字第
七一０號，起訴案號：台灣苗栗地方法院檢察署九十七年度偵字
第三一二六號），提起上訴，本院判決如下：
    主  文
上訴駁回。
    理  由
一、肇事逃逸部分：
按刑事訴訟法第三百七十七條規定：上訴於第三審法院，非以判
決違背法令為理由不得為之；是提起第三審上訴，應以原判決違
背法令為理由，係屬法定要件；如果上訴理由書狀並未依據卷內
訴訟資料，具體指摘原判決不適用何種法則或如何適用不當，或
所指摘原判決違法情事，顯與法律規定得為第三審上訴理由之違
法情形不相適合時，均應認其上訴為違背法律上之程式，予以駁
回。本件原判決維持第一審關於論處上訴人甲○○犯肇事致人傷
害逃逸罪刑（處有期徒刑八月）部分之判決，駁回上訴人就該部
分在第二審之上訴。上訴人之上訴意旨略稱：本件在苗栗分局北
苗派出所現場勘查上訴人之2B－1966號自用小客車均無擦撞之態
樣，又未發現與車禍有關之跡證，原審未依職權調查，致有所認
定之事實與所採證據不相適合之判決理由矛盾之違背法令等語。
惟查：原判決依憑調查證據之結果並綜合卷內證據資料，認定上
訴人有其事實欄所載之駕駛汽車肇事致人重傷而逃逸之犯行，已
於理由內詳敘其調查證據之結果及取捨證據認定之理由，並就上
訴人否認犯罪辯稱：伊並無駕車撞擊被害人乙○○而逃逸情事云
云，認為係卸責之詞，不足採信，予以指駁；復詳予說明：本件
車禍後，警方曾二次對上訴人所駕2B－1966號自用小客車進行勘
查，依卷附苗栗縣警察局現場勘查報告及勘查照片，上開車輛外
觀雖未檢視出明顯撞擊痕跡，所採生物跡證，經以KM試劑檢測後
，亦均呈陰性反應，然並不能據此認定上訴人未駕駛上開車輛撞
擊被害人等旨（原判決第十頁第四行至第十一頁最後一行）。從
形式上觀察，原判決並無判決不憑證據、證據上理由矛盾或應於
審判期日調查之證據未予調查等違背法令之情形。上訴意旨係置
原判決已經明白論斷之事項於不顧，任意指摘，難認已符合首揭
法定之第三審上訴要件。綜上所論，上訴人就關於肇事逃逸部分
之上訴，為違背法律上之程式，予以駁回。
二、過失傷害致人重傷部分：
刑事訴訟法第三百七十六條所列各罪之案件，經第二審判決者，
不得上訴於第三審法院，法有明文。本件上訴人所犯刑法第二百
八十四條第一項後段過失傷害致人重傷罪部分，屬刑事訴訟法第
三百七十六條第一款之案件，自不得上訴於第三審法院。上訴人
就此部分提起上訴，為法所不許，亦予駁回。
據上論結，應依刑事訴訟法第三百九十五條前段，判決如主文。
中    華    民    國  九十九  年    十    月  二十一  日
                      最高法院刑事第七庭
                          審判長法官  林  永  茂
                                法官  蘇  振  堂
                                法官  林  立  華
                                法官  蔡  國  在
                                法官  陳  春  秋
本件正本證明與原本無異
                                      書  記  官
中    華    民    國  九十九  年    十    月  二十八  日
                                                      Ｅ

司法院資訊處製作；財團法人民間司法改革基金會備份。
